【裁判字號】    98,訴,2547
【裁判日期】    980831
【裁判案由】    毒品危害防制條例
【裁判全文】
臺灣臺中地方法院刑事判決              98年度訴字第2547號
公  訴  人  臺灣臺中地方法院檢察署檢察官
被      告  甲○○
上列被告因違反毒品危害防制條例案件，經檢察官提起公訴（98
年度毒偵字第2373號），被告自白犯罪，本院合議庭裁定由受命
法官獨任依簡式審判程序審理，判決如下：
    主  文
甲○○施用第一級毒品，累犯，處有期徒刑拾月。扣案之第一級
毒品海洛因（壹包，驗餘淨重零點柒捌公克），沒收銷燬之。
扣案之注射針筒壹支，沒收之。
    事  實
一、甲○○前因施用毒品案件，經觀察、勒戒後，認無繼續施用
    毒品之傾向，於民國93年3 月22日釋放，由臺灣臺中地方法
    院檢察署檢察官以93年度毒偵字第713 號為不起訴處分確定
    。復於93年間，因施用毒品及竊盜等案件，經本院分別判處
    有期徒刑7 月、2 月，嗣經裁定應執行有期徒刑8 月確定，
    又於94年間，因竊盜案件，經本院判處有期徒刑4 月確定；
    因施用毒品及違反替代役實施條例等案件，經本院分別判處
    有期徒刑10月、2 月，嗣經裁定應執行有期徒刑11月確定，
    上開案件接續執行，於95年10月31日縮短刑期執行完畢。再
    於96年間，因竊盜案件，經本院分別判處拘役50日、30日、
    30日，嗣經裁定應執行拘役100 日確定；因違反替代役實施
    條例案件，經臺灣高雄地方法院判處有期徒刑3 月確定，與
    上開案件接續執行，於97年11月21日縮短刑期執行完畢。詎
    仍不知悛改，復基於施用第一級毒品之犯意，於98年6 月10
    日7 時許，在臺中市○區○○路469 號2 樓，將毒品海洛因
    摻水置入針筒，以注射方式，施用第一級毒品海洛因1 次。
    嗣於98年6 月10日20時30分許，因另犯搶奪等案件，為警在
    臺中市○區○○路469 號前查獲，並扣得第一級毒品海洛因
    （1 包，驗餘淨重0.378 公克）及其所有供施用毒品海洛因
    器具注射針筒1 支，始悉上情。
二、案經臺中市警察局第五分局報請臺灣臺中地方法院檢察署檢
    察官偵查起訴。
    理  由
一、按除被告所犯為死刑、無期徒刑、最輕本刑為3 年以上有期
    徒刑之罪或高等法院管轄第一審案件者外，於前條第1 項程
    序進行中，被告先就被訴事實為有罪之陳述時，審判長得告
    知被告簡式審判程序之旨，並聽取當事人、代理人、辯護人
    及輔佐人之意見後，裁定進行簡式審判程序，刑事訴訟法第
    273 條之1 第1 項定有明文。被告甲○○所犯係死刑、無期
    徒刑、最輕本刑為3 年以上有期徒刑以外之罪，其於準備程
    序中就被訴事實為有罪之陳述，且經告知被告簡式審判程序
    之旨，並聽取公訴人及被告之意見後，本院認為適宜而裁定
    進行簡式審判程序，合先敘明。
二、上揭事實，業經被告於本院坦白承認，並有檢驗呈「嗎啡陽
    性」之中山醫學大學附設醫院檢驗科藥物檢測中心尿液檢驗
    報告1 紙在卷可稽。而扣案之第一級毒品海洛因（1 包，驗
    餘淨重0.378 公克），經送行政院衛生署草屯療養院鑑定，
    結果「檢出海洛因」成分，屬第一級毒品，有該院98年8 月
    5 日草療鑑字第0980700279號鑑定書在卷，足認被告自白與
    事實相符，應可採信。又其前因施用毒品案件，經觀察、勒
    戒後，認無繼續施用毒品之傾向，於93年3 月22日釋放，由
    臺灣臺中地方法院檢察署檢察官以93年度毒偵字第713 號為
    不起訴處分確定。復於93年間，因施用毒品及竊盜等案件，
    經本院分別判處有期徒刑7 月、2 月，嗣經裁定應執行有期
    徒刑8 月確定，又於94年間，因竊盜案件，經本院判處有期
    徒刑4 月確定；因施用毒品及違反替代役實施條例等案件，
    經本院分別判處有期徒刑10月、2 月，嗣經裁定應執行有期
    徒刑11月確定，上開案件接續執行，於95年10月31日縮短刑
    期執行完畢，有臺灣高等法院被告前案紀錄表在卷可參。本
    件事證明確，被告犯行，堪以認定。
三、核被告所為，係犯毒品危害防制條例第10條第1 項之施用第
    一級毒品罪。被告持有第一級毒品進而施用，其持有之低度
    行為，為施用之高度行為吸收，不另論罪。又其前於96年間
    ，因竊盜案件，經本院分別判處拘役50日、30日、30日，嗣
    經裁定應執行拘役100 日確定；因違反替代役實施條例案件
    ，經臺灣高雄地方法院判處有期徒刑3 月確定，與上開案件
    接續執行，於97年11月21日縮短刑期執行完畢，有臺灣高等
    法院被告前案紀錄表在卷可稽。茲被告受徒刑之執行完畢，
    5 年以內故意再犯有期徒刑以上之罪，為累犯，應依刑法第
    47條第1 項規定，加重其刑。爰審酌被告前因施用毒品案件
    ，經觀察、勒戒及執行有期徒刑，仍未戒絕，繼續施用毒品
    海洛因，顯見其一再沈溺於毒品，不能自拔，及犯後坦承犯
    行等一切情狀，量處如主文所示之刑。扣案之第一級毒品海
    洛因（1 包，驗餘淨重0.378 公克），屬查獲之毒品，不問
    屬於犯人與否，依毒品危害防制條例第18條第1 項前段，宣
    告沒收銷燬之。另扣案之注射針筒1 支，係屬被告所有，且
    供其施用毒品所用，依刑法第38條第1 項第2 款規定宣告沒
    收。
據上論斷，應依刑事訴訟法第273 條之1 第1 項、第284 條之1
、第299 條第1 項前段，毒品危害防制條例第10條第1 項、第18
條第1 項前段，刑法第11條前段、第47條第1 項、第38條第1 項
第2 款，判決如主文。
本案經檢察官乙○○到庭執行職務
中    華    民    國    98    年    8     月    31    日
                  刑事第十一庭  法  官  柯志民
上正本證明與原本無異。
如不服本判決，應於收送達後10日內向本院提出上訴書狀（應敘
述具體理由並附繕本）。
上訴書狀如未敘述理由，應於上訴期間屆滿後20日內補提理由書
於本院。
                                書記官  賴亮蓉
中    華    民    國    98    年    8     月    31    日
附錄本案論罪科刑法條全文：
毒品危害防制條例第10條
施用第一級毒品者，處六月以上五年以下有期徒刑。
施用第二級毒品者，處三年以下有期徒刑。


司法院資訊處製作；財團法人民間司法改革基金會備份。
